臺灣臺北地方法院交通事件裁定　　　　 96年度交聲字第513號
異　議　人　甲○○
即受處分人
　　　　　　　　　　　2樓
上列異議人即受處分人因違反道路交通管理處罰條例案件，對於
臺北市交通事件裁決所中華民國九十六年五月二日所為之處分（
原處分案號：北市裁二字第裁二二－ＡＮ0000000號）聲
明異議，本院裁定如下：
    主      文
異議駁回。
    理      由
一、按在設有禁止臨時停車標線處所不得臨時停車；汽車停車時
    ，禁止臨時停車處所不得停車，道路交通安全規則第一百十
    一條第一項第三款、第一百十二條第一項第一款分別定有明
    文。次按，汽車駕駛人停車時，在禁止臨時停車處所停車者
    ，處新臺幣（下同）六百元以上一千二百元以下罰鍰，道路
    交通管理處罰條例第五十六條第一項第一款亦定有明文。
二、本件異議人即受處分人甲○○所有車牌號碼０九六五－ＤＱ
    號自用小客車於民國九十六年一月二十六日二十時二十七分
    許，停放於臺北市○○街十八巷十六弄內之禁止臨時停車處
    所，為臺北市政府警察局交通警察大隊（下稱舉發機關）員
    警發現，以拍照方式存證，並以受處分人有違反道路交通管
    理處罰條例第五十六條第一項第一款規定之行為，掣發臺北
    市政府警察局九十六年二月十二日北市警交大字第ＡＮ00
    00000號舉發違反道路交通管理事件通知單予以舉發，
    嗣受處分人於應到案日期前到案，經原處分機關函請舉發機
    關調查結果，仍認受處分人有上開違規行為，原處分機關乃
    依道路交通管理處罰條例第五十六條第一項第一款及違反道
    路交通管理事件統一裁罰基準表等規定，於九十六年五月二
    日以北市裁二字第裁二二－ＡＮ0000000號裁決書裁
    處受處分人九百元罰鍰。
三、受處分人聲明異議意旨略以：舉發機關採證照片指陳伊違規
    停車與事實明顯有誤，且該紅線路段標線不清，爰提出異議
　　云云。經查：
  (一)受處分人確有於前揭時日，將上開車輛停放於劃設禁止臨時
    停放車輛標線之臺北市○○街十八巷十六弄內一情，有違規
    照片一張在卷可稽，堪信為真實。
  (二)受處分人雖指舉發地點紅線標示不清，並提出自行拍攝之現
    場照片三張附卷。然觀諸舉發員警舉發當時採證之違規照片
    清楚顯示舉發地點即受處分人所駕駛上開車輛於舉發當時所
    停靠之左側路旁清楚劃設紅實線，有上開照片可稽，此部分
    亦經本院函請原舉發機關再次拍攝現場照片確認無誤，有臺
    北市政府警察局大安分局九十六年五月三十一日北市警安分
    交字第０九六三一四八七七００號函檢附之違規地點採證照
    片六張在卷供參，上開受處分人違規時及舉發機關再次確認
    拍攝之照片均清楚顯示舉發地點即受處分人所駕駛上開車輛
    於舉發當時所停靠之左側路旁清楚劃設紅實線，而紅實線者
    ，乃設於路側，用以禁止臨時停車，此為道路交通標誌標線
    號誌設置規則第一百四十九條第一項第一款第五目所明定，
    受處分人為領有駕駛執照之駕駛人，應能清楚分辨道路交通
    標誌標線，其對於在禁止臨時停車處所停車，足以阻礙其他
    車輛甚或行人通行該處之便利性，並造成交通秩序之混亂等
    情事，亦應知之甚詳，其停車即應遵守道路交通安全規則之
    相關規定，受處分人空言辯稱舉發地點紅線標示不清楚云云
    ，要屬事後卸責之詞，不足採信。本件事證明確，受處分人
    於禁止臨時停車處所違規停車之違規行為，洵堪認定。
四、綜上所述，受處分人確有於前揭時地違規停放上開車輛之違
    規行為，從而，原處分機關依前揭道路交通管理處罰條例第
    五十六第一項第一款規定，於九十六年五月二日以北市裁二
    字第裁二二－ＡＮ0000000號裁決書裁處受處分人九
    百元罰鍰，核無違誤，本件受處分人之異議為無理由，自應
    將其異議駁回。
據上論斷，應依道路交通案件處理辦法第十九條，裁定如主文。
中　　華　　民　　國　　96　　年　　6 　　月　　29　　日
　　　　　　　　　交通法庭法　官　黎惠萍
上正本證明與原本無異。
如不服本裁定，應於裁定送達後5日內向本院提出抗告狀。
                          書記官  楊麗娟
中　　華　　民　　國　　96　　年　　7 　　月　　2 　　日
